臺灣宜蘭地方法院交通事件裁定　　　　100年度交聲字第208號
原處分機關　　交通部公路總局臺北區監理所宜蘭監理站
異　議　人
即受處分人　林譽紘
上列異議人即受處分人因違反道路交通管理處罰條例案件，對於
交通部公路總局臺北區監理所宜蘭監理站宜監字第裁43-ZIE0318
10號裁決處分，聲明異議，本院裁定如下：
    主  文
異議駁回。
    理  由
一、原處分意旨略以：異議人即受處分林譽紘人駕駛車牌號碼98
    77-YB號自用小客車，於民國100年4月22日15時16分許，在
    國道五號南下44.2公里處，因「速限90公里，經雷達（射）
    測定行速為130公里，超速40公里」違規，為警逕行舉發，
    並製發內政部警政署國道公路警察局公警局交字第ZIE03181
    0號舉發違反道路交通管理事件通知單，嗣經原處分機關以
    異議人有前揭違規行為，依道路交通管理處罰條例第33條第
    1項第1款、第63條第1項之規定，裁處異議人罰鍰新臺幣（
    下同）5,000元，並記違規點數1點。
二、異議意旨以：伊當日駕駛車輛行經國道5號高速公路，於14
    時56分許行經國道5號南下13.3公里處，已因行速為95公里
    ，遭警開立內政部警政署國道公路警察局公警局交字第ZIE0
    40470號舉發違反道路交通管理事件通知單，又於同日15時
    16分許，在國道5號南下44.2公里處，遭警開立內政部警政
    署國道公路警察局公警局交字第ZIE031810號舉發違反道路
    交通管理事件通知單，依據這2張舉發違反道路交通管理事
    件通知單之時間、位置，兩地差距30.9公里，時間差20分鐘
    ，若伊駕駛車輛之時速為每小時130公里，2張舉發違反道路
    交通管理事件通知單舉發之時間應差距約為14.26分鐘，若
    是伊駕駛車輛之時速為每小時95公里，則2張舉發違反道路
    交通管理事件通知單之舉發時間約為19.51分鐘，所以伊當
    日駕駛車輛之時速應為每小時95公里，而依據員警所提出之
    照片，員警將測速器架設在欄杆外面，類似偷拍的方式，令
    人不服，且當日伊在駕駛過程中，也沒有看到有警告標示牌
    ，後來伊接到罰單之後，有開車再到員警所稱有設立警告標
    示牌的地方觀看，也沒有看到有警告標示牌等語。
三、按行車速度，依速限標誌或標線之規定，道路交通安全規則
    第93條定有明文。又汽車行駛高速公路及快速公路，應依速
    限標誌指示，高速公路及快速公路交通管制規則第5條亦有
    明文。再按汽車行駛於高速公路、快速公路或設站管制之道
    路，不遵使用限制、禁止、行車管制及管理事項之管制規則
    而行車速度超過規定之最高速限或低於規定之最低速限者，
    處汽車駕駛人新臺幣（下同）3,000元以上6,000元以下罰鍰
    ；汽車駕駛人有道路交通管理處罰條例第33條第1項情形之
    一者，除依原條款處罰鍰外，記違規點數1點，道路交通管
    理處罰條例第33條第1項第1款、第63條第1項第1款分別規定
    甚明。再按，對於行車速度超過規定之最高速限之違規行為
    ，採用固定或非固定式科學儀器取得證據資料證明者，於一
    般道路須至少於100公尺前，於高速公路、快速公路須至少
    於300公尺前，明顯標示之，同條例第40條、第7條之1第2項
    但書、第3項亦分別定有明文。
四、經查：
  (一)本件異議人駕駛車牌號碼9877-YB號自用小客車，於100年4
    月22日15時16分許，行經國道五號南下44.2公里處，此為異
    議人所不否認，並有照片附卷可佐（見本院卷第32頁），此
    部分之事實堪予認定。
  (二)異議人雖以前揭情詞置辯，惟據證人陳國維於本院調查時證
    述：內政部警政署國道公路警察局公警局交字第ZIE031810
    號舉發違反道路交通管理事件通知單是委外廠商電腦製單開
    立的，是由伊負責操作雷射測速儀器，儀器是移動式的，由
    警察去操作，伊當日是站在國道5號高速公路南向44.2公里
    處，那裡有放置1個變電箱的位置，伊就站在護欄外面拍攝
    ，當天是使用UX-014005號儀器，之前警察局回函表示使用
    UX-019098是寫錯了，伊所使用之儀器有經過合格的檢驗，
    期間也沒有人反應儀器有數值異常的情形，伊持測速儀器測
    速前，會在前方300公里處設立警告標示牌，警告標示牌也
    是移動的，伊要測速前，會先去該處裝置好再去測速，等執
    行測速完畢後，再由警車載伊到設立警告標示牌處，將警告
    標示牌拆下，在儀器的使用前也會先校正十字絲，伊在執行
    測速時，旁邊不會停警車，警車會先去別處，等伊執行完畢
    再來接伊等語，（見本院卷第27頁至第30頁），並有經濟部
    標準檢驗局雷射測速儀檢定合格證書1份、前有測速警告標
    示牌照片1幀、超速照片1幀附卷可佐（見本院卷第13頁、第
    31頁、第32頁），參諸證人陳國維與異議人素不相識，亦無
    任何仇隙，衡諸常情，證人陳國維應無設詞誣陷異議人，而
    致己身陷於偽證重罪危險之理，其所為證言自堪採信；另依
    本件卷存證據資料並無任何證據，足以證明證人陳國維上開
    證述係屬虛偽，亦無任何足以令人顯信其證述為不可採之品
    行證據或前科證據存在，本院自不得僅以證人陳國維為舉發
    本件之警察人員，而全盤抹煞其基於證人資格所證述內容，
    而員警舉發違反道路交通管理處罰條例所列違規事實，本質
    為行政處分，基於公務員為公法上行為具有公信力原則，該
    行政行為當可被推定為真正，其據以依法處分之事實認定亦
    為正確無誤；另參酌雷射測速儀器在從國外進口至國內交通
    警察使用之前，在先進國家早已使用多年，而雷射測速原理
    是以雷射光先後發射與接收後，通過高速運算計算時間與距
    離，此種雷射技術與概念，早在美國登陸月球時即使用為計
    算精密登陸距離，則較簡單的交通違規雷射測速，如果仍質
    疑雷射測速儀器不精確，顯見屬於臆測而無根據，況且雷射
    測速槍係以雷射光速瞄準受測目標車進行偵測，不受其他車
    輛干擾，只能鎖定一個測速目標，確認違規車輛不會有錯誤
    ，不易被違規者以反偵測設備偵測，偵測時間僅需0.3秒，
    未來廣泛使用已是不可避免的趨勢，此為本院職務上已知之
    事實，本件員警陳國維所用之雷達測速槍，乃國外先進科學
    儀器，業經我國經濟部標準檢驗局檢定合格，而測得本件違
    規之日期又尚在儀器檢驗合格之有限期間內，自可排除因儀
    器故障導致測得數據錯誤之可能，異議人空言其以上開2張
    舉發違反道路交通管理事件通知單之時間、地點來計算時速
    ，其時速應為每小時95公里一節，自屬無據；又查本件證人
    陳國維執行本件測速儀器之際，在舉發地點前約400公尺即
    國道五號南向43.8公里處車道外側豎有一載「前有測速」之
    警告標示牌，而稽之標示牌面積甚大，字體清晰，當足為行
    經該處之駕駛人一望即知前方不遠處設有測速照相設備甚明
    ，該警告標示牌於員警執行測速完畢後，即會移除，是異議
    人以其事後到該處未發現有警告標示牌即推論員警值勤時未
    豎立警告標示牌一情，所辯即不能採。至異議人另辯稱員警
    執行測速之位置係在高速公路欄杆外，類似偷拍之方式云云
    ，惟員警應站立在何處執行測速勤務，本即無規定，員警為
    自身之安全站立於欄杆外執行測速勤務，亦無任何違法之處
    。從而，本件異議人於前揭時、地駕駛車牌號碼9877-YB號
    自用小客車有超速40公里之違規行為，足堪認定。
五、綜上所述，異議人確有於上開時、地，駕駛前揭自小客車行
    駛高速公路，速度超過規定最高速限40公里之違規行為。原
    處分機關依道路交通管理處罰條例第33條第1項第1款、第63
    條第1項第1款及違反道路交通管理事件統一裁罰基準表之規
    定，裁處異議人罰鍰5,000元，並記違規點數1點，於法尚無
    不合。異議人之異議為無理由，應予駁回。
六、據上論斷，應依道路交通事件處理辦法第18條，裁定如主文
    。
中    華    民    國   100    年    10    月    26    日
                  交通法庭  法  官  張淑華
以上正本證明與原本無異。
如不服本裁定，應於裁定送達後5日內，向本院提出抗告狀。（
應附繕本）
                            書記官  葉書毓
中    華    民    國   100    年    10    月    26    日